# 上市公司附注披露

提问人：小怪鱼 时间：2011-03-27 23:52:15
请问上市公司附注披露上年数字不能动吗？比如关联方上年或年初数，往来款账龄等

回答人：chenyiwei
没有“绝对不能动”的说法，但一般需要很谨慎，除非有确凿证据表明上年的披露确有错误，或者发生会计政策变更、同一控制下企业合并等情况，否则不应变动。 如果涉及到前期会计处理存在重大差错的，应根据证监会 19 号编报规则和交易所年报工作通知的相关规定履行重大事项临时公告程序，并向交易所提交专项说明等必要的文件。